臺灣臺北地方法院刑事判決　　　　　　100 年度易字第2703號
聲 請 人　臺灣臺北地方法院檢察署檢察官
被　　告　崔羽欣原名崔富華）.
　　　　　李麗鳳
上列被告因傷害等案件，經檢察官聲請以簡易判決處刑（100 年
度偵字第17470 號、第17471 號），本院認不宜以簡易判決處刑
，改用通常程序審理（100 年度簡字第3531號），判決如下：
    主      文
崔羽欣傷害人之身體，處拘役貳拾日，如易科罰金，以新臺幣壹
仟元折算壹日。緩刑貳年。
李麗鳳被訴部分公訴不受理。
    事      實
一、崔羽欣前曾於民國84年間，因詐欺案件，經臺灣高等法院以
    87年度上易字第818 號判決處有期徒刑一年確定。於88年4
    月30日縮刑期滿執行完畢。詎仍不知警惕，崔羽欣、李麗鳳
    均為臺北市○○區○○路一段127 號大樓住戶，於100 年6
    月8 日下午6 時許，在該大樓1 樓門口，發生口角衝突，李
    麗鳳以「不要臉」等語辱罵崔羽欣，崔羽欣則基於傷害之犯
    意，與李麗鳳推擠互毆，致李麗鳳受有臉部多處、左肘部、
    左膝部擦挫傷、下背部挫傷等傷害；崔羽欣則受有臉部擦傷
    痠痛、頭暈等傷害。
二、案經李麗鳳、崔羽欣告訴由臺灣臺北地方法院檢察署檢察官
    偵查後聲請以簡易判決處刑。
    理      由
一、被告崔羽欣部分：
（一）本案認定犯罪事實所用之證據，除被告崔羽欣於本院審理
      時之供述、本院勘驗筆錄等，依法具有證據能力外，其餘
      證據（包含證人李麗鳳於警詢、偵查時之證述、博仁綜合
      醫院診斷證明書、照片、監視錄影光碟等）被告崔羽欣於
      審理期日對於證據能力均表示不爭執，未於言詞辯論終結
      前聲明異議，依刑事訴訟法第159 條之5 第2 項規定，視
      為已有將該等傳聞證據採為證據之同意，本院審酌上開證
      據資料作成之情況，查無違法取證之情形，具有可信性，
      並無不適宜作為證據之情形，認具有證據能力。
（二）上揭事實，業據被告崔羽欣於本院審理時坦承不諱，並經
      證人李麗鳳於警詢、偵查時證述明確，復有博仁綜合醫院
      診斷證明書、照片、監視錄影光碟、勘驗筆錄等件附卷可
      稽，足證被告崔羽欣自白核與事實相符，堪以採信。本案
      事證明確，被告崔羽欣犯行，洵堪認定。
（三）核被告崔羽欣所為，係犯刑法第277 條第1 項之傷害罪。
（四）爰審酌被告崔羽欣之素行、犯罪之動機、目的、手段、告
      訴人李麗鳳所受傷害，及犯罪後之態度等一切情狀，量處
      如主文所示之刑，並諭知如易科罰金之折算標準，以示懲
      儆。
（五）末查被告崔羽欣有如前所述之前案及執行完畢紀錄，其前
      因故意犯罪受有期徒刑以上刑之宣告，執行完畢後，五年
      以內未曾因故意犯罪受有期徒刑以上刑之宣告，有台灣高
      等法院被告前案紀錄表在卷可憑，其因一時失慮，致罹刑
      章，犯後已向告訴人李麗鳳道歉，雖未取得告訴人李麗鳳
      之諒解，惟仍撤回其對李麗鳳之告訴，並陳述已搬離該大
      樓。本院審酌前開諸情，認被告崔羽欣經此偵審程序及刑
      之宣告後，應知警惕，信無再犯之虞，因認其所宣告之刑
      以暫不執行為適當，爰依刑法第74條第1 項第2 款規定，
      併予宣告緩刑二年，以啟自新。
二、被告李麗鳳部分：
（一）公訴意旨略以：被告李麗鳳、崔羽欣均為臺北市○○區○
      ○路一段127 號大樓住戶，於100 年6 月8 日下午6 時許
      ，在該大樓1 樓門口，發生口角衝突，被告李麗鳳以「不
      要臉」等語辱罵被告崔羽欣，並基於傷害之犯意，與被告
      崔羽欣推擠互毆，致被告崔羽欣則受有臉部擦傷痠痛、頭
      暈等傷害；被告李麗鳳則受有臉部多處、左肘部、左膝部
      擦挫傷、下背部挫傷等傷害。因認被告李麗鳳涉犯刑法第
      277 條第1 項之傷害罪、第309 條第1 項之公然侮辱罪等
      罪嫌。
（二）按告訴乃論之罪，其告訴經撤回者，應諭知不受理之判決
      ，並得不經言詞辯論為之，刑事訴訟法第303 條第3 款及
      第307 條分別定有明文。
（三）查被告李麗鳳因傷害等案件，經檢察官聲請以簡易判決處
      刑，認被告李麗鳳涉犯刑法第277 條第1 項之傷害罪、第
      309 條第1 項之公然侮辱罪等罪嫌，依同法第287 條、第
      314 條等規定，屬告訴乃論之罪，茲經告訴人崔羽欣於第
      一審辯論終結前具狀撤回告訴，有撤回告訴狀附卷可稽，
      依前開說明，爰依法諭知不受理之判決。
（四）本件檢察官聲請以簡易判決處刑，經本院認應為不受理判
      決，爰依刑事訴訟法第452 條、第451 條之1 第4 項第3
      款規定，改用通常程序審理，附此敘明。
據上論斷，應依刑事訴訟法第273 條之1 第1 項、第299 條第1
項前段、第452 條、第303 條第3 款、第307 條，刑法第277 條
第1 項、第41條第1 項前段、第74條第1 項第2 款，刑法施行法
第1 條之1 ，判決如主文。
本案經檢察官盧慧珊到庭執行職務。
中    華    民    國    100   年    11    月    30    日
                          刑事第十庭  法  官  林 鈺 琅
以上正本證明與原本無異。
如不服本判決，應於收受送達後10日內，向本院提出上訴狀，並
應敘述具體理由；其未敘述上訴理由者，應於上訴期間屆滿後20
日內，向本院補提理由書（均須按他造當事人之人數附繕本），
「切勿逕送上級法院」。
                                      書記官  黃 慧 怡
中    華    民    國    100   年    11    月    30    日
附錄本案論罪科刑法條全文：
刑法第277 條：（普通傷害罪）
  傷害人之身體或健康者，處三年以下有期徒刑、拘役或一千元
  以下罰金。
  犯前項之罪因而致人於死者，處無期徒刑或七年以上有期徒刑
  ；致重傷者，處三年以上十年以下有期徒刑。